臺灣板橋地方法院刑事判決　　　　　93年度訴字第2177號
公　訴　人　臺灣板橋地方法院檢察署檢察官
被　　　告　甲○○
上列被告因違反毒品危害防制條例案件，經檢察官提起公訴（93
年度毒偵字第 4624 號）及移送併辦（94 年度核退毒偵字第 65
號、94 年度毒偵字第 1320號），嗣因被告就被訴及併案事實為
有罪之陳述，本院告知被告簡式審判程序之旨，並聽取當事人之
意見後，裁定改由受命法官獨任依簡式審判程序進行，判決如下
：
    主  文
甲○○連續施用第一級毒品，處有期徒刑壹年貳月，扣案之第一
級毒品海洛因壹包（淨重零點伍伍公克）、海洛因拾陸包（合計
淨重拾參點參壹公克）、海洛因參包（淨重參點零公克）沒收銷
燬之；注射針筒共伍支沒收。又連續施用第二級毒品，處有期徒
刑拾月，扣案之第二級毒品安非他命壹小包（毛重零點壹伍公克
）、安非他命壹包（淨重零點參公克）沒收銷燬之；安非他命吸
食器壹組、玻璃球二個、塑膠吸管八支均沒收。應執行有期徒刑
壹年拾月，扣案之第一級毒品海洛因壹包（淨重零點伍伍公克）
、海洛因拾陸包（合計淨重拾參點參壹公克）、海洛因參包（淨
重參點零公克）、第二級毒品安非他命壹小包（毛重零點壹伍公
克）、安非他命壹包（淨重零點參公克）沒收銷燬之；注射針筒
共伍支、安非他命吸食器壹組、玻璃球二個、塑膠吸管八支均沒
收。
    事  實
一、甲○○曾因懲治盜匪條例案件，於民國七十七年二月十三日
    經臺灣高等法院以七十六年度少更一字第二四號判決判處有
    期徒刑十二年六月確定，於八十二年五月五日假釋出監，於
    八十八年九月三日縮刑期滿執行完畢（於本案不構成累犯）
    。復因施用毒品案件，經本院以八十八年度毒聲字第八０二
    三號裁定送觀察、勒戒後，認無繼續施用毒品之傾向，業經
    臺灣板橋地方法院檢察署檢察官於八十九年一月三日以八十
    八年度毒偵字第三四二三號為不起訴處分確定；又因施用海
    洛因及安非他命案件，經同署檢察官以八十九年度毒偵字第
    四三一三號提起公訴，由本院以八十九年度訴字第二００四
    號判決分別處有期徒刑八月、六月，並定應執行有期徒刑一
    年確定，同時於八十九年六月二十日移送強制戒治，同年十
    二月十九日停止戒治處分之執行，嗣又經本院裁定撤銷停止
    戒治，令入戒治處所施以強制戒治；又因施用安非他命案件
    ，經本院以九十年度易字第一四０八號判決處有期徒刑八月
    ，嗣經臺灣高等法院以九十年度上易字第三三六七號判決上
    訴駁回確定；再因施用海洛因案件，經本院以九十一年度訴
    字第四一號判決處有期徒刑一年，嗣被告撤回上訴而確定。
    上開案件經接續執行而於九十一年一月二十五日入監執行，
    並於九十三年一月二十日縮短刑期假釋出監並付保護管束，
    縮刑期滿日為九十三年七月二十二日，後經撤銷假釋（於九
    十三年十二月二十日入監執行殘刑六月二日，指揮書執畢日
    期為九十四年六月二十一日，故於本案尚不構成累犯）。詎
    仍未戒除毒癮，分別基於施用第一級毒品海洛因及第二級毒
    品安非他命之概括犯意，以將海洛因放入注射針筒注射手臂
    之方式，將安非他命放入玻璃球或其他吸食器內燒烤後，吸
    聞所產生煙霧之方式，自九十三年十月三日某時起至九十三
    年十二月十九日某時止，在臺北縣蘆洲市○○街一一九巷十
    三號一樓、同縣三重市○○路路邊、同縣蘆洲市○○路七八
    號二樓住處、同縣蘆洲市○○路二九五號三樓三０三室，及
    其他不詳處所，連續多次施用第一級毒品海洛因及第二級毒
    品安非他命，平均每天二至四次，嗣分別於下列時地為警查
    獲：(一)、於九十三年十月六日十六時許，在臺北縣蘆洲市○
    ○路一０五巷一號為警查獲，並扣得海洛因一包（淨重０‧
    五五公克）、安非他命一小包（毛重０‧一五公克）、注射
    針筒二支、吸食器一組。(二)、於九十三年十一月三日二十三
    時四十五分許，在臺北縣三重市○○○路一０七號前為警查
    獲，並扣得海洛因十六包（合計淨重一三‧三一公克）、注
    射針筒二支。(三)、於九十三年十二月二十日十時許，在臺北
    縣蘆洲市○○路二九五號三樓三０三室為警查獲，並扣得海
    洛因三包（淨重三‧０公克）、安非他命一包（淨重０‧三
    公克）、玻璃球二個、注射針筒一支、塑膠吸管八支、分裝
    袋五百七十個及電子磅秤一台等物。經警於前揭時地查獲甲
    ○○後，採集其尿液送驗，結果均呈鴉片類及安非他命類陽
    性反應。
二、案經臺北縣政府警察局報請臺灣板橋地方法院檢察署檢察官
　　偵查起訴及移送併案審理。
    理　由
一、按除被告所犯為死刑、無期徒刑、最輕本刑為三年以上有期
    徒刑之罪或高等法院管轄第一審案件者外，於第一次審判期
    日前之準備程序進行中，被告先就被訴事實為有罪之陳述時
    ，審判長得告知被告簡式審判程序之旨，並聽取當事人、代
    理人、辯護人及輔佐人之意見後，裁定進行簡式審判程序，
    刑事訴訟法第二百七十三條之一第一項定有明文。經核本件
    被告甲○○所犯係死刑、無期徒刑、最輕本刑為三年以上有
    期徒刑以外之罪，其於準備程序中就被訴及併案事實為有罪
    之陳述，經法官告知簡式審判程序之旨，並聽取公訴人、被
    告之意見後，本院爰依首揭規定，合議裁定由受命法官獨任
    進行簡式審判程序，合先敘明。
二、訊據被告甲○○對於上揭犯罪事實坦承不諱，而被告經警所
    採之尿液送驗結果，結果均呈鴉片類（嗎啡）及安非他命類
    陽性反應，此有臺灣檢驗科技股份有限公司九十三年十月二
    十一日、九十三年十一月十七日濫用藥物尿液檢驗報告及臺
    灣尖端先進生技醫藥股份有限公司九十三年十二月二十九日
    濫用藥物檢驗報告在卷可查。此外，復有前揭扣案物品可資
    佐證，且扣案之毒品分別屬第一級毒品海洛因及第二級毒品
    安非他命一節，不惟被告自承無訛，並有法務部調查局九十
    三年十一月四日調科壹字第０六０００九０四九號、九十三
    年十二月十四日調科壹字第０六０００九一四一號鑑定通知
    書及臺北市政府警察局北投分局毒品初步鑑驗報告單各一紙
    在卷可稽。再者，被告有前揭施用毒品案件，有不起訴處分
    書、聲請簡易判決處刑書、判決書及臺灣高等法院被告前案
    紀錄表在卷可稽。從而，本件事證明確，被告犯行洵堪認定
    ，應依法論罪科刑。
三、核被告甲○○所為，係犯毒品危害防制條例第十條第一項之
    施用第一級毒品罪及第二項之施用第二級毒品罪。被告施用
    前後持有毒品之低度行為，為施用毒品之高度行為所吸收，
    均不另論罪。被告先後多次施用第一級毒品海洛因及第二級
    毒品安非他命之犯行，時間緊接，所犯構成要件相同，顯係
    基於概括犯意為之，均為連續犯，各依刑法第五十六條規定
    以一罪論，並加重其刑。其分別施用海洛因及安非他命之犯
    行，犯意各別、行為互殊，應予分論併罰。爰審酌被告前因
    施用毒品而經起訴科刑，嗣執行完畢出監後，猶再次施用毒
    品而犯本罪，顯未衷心悛悔，漠視法令之禁制，恣意濫用藥
    品，甚為可訾，兼衡其施用海洛因所生危害實以自戕健康為
    主，於他人尚無明顯重大危害及其犯後終能供認無隱等一切
    情狀，分別量處如主文所示之刑，並定其應執行刑。公訴意
    旨就被告首揭前案科刑紀錄，認被告構成累犯，尚有誤會，
    應予敘明。至前揭三次扣案之海洛因一包（淨重０‧五五公
    克）、海洛因十六包（合計淨重一三‧三一公克）、海洛因
    三包（淨重三‧０公克）；安非他命一小包（毛重０‧一五
    公克）、安非他命一包（淨重０‧三公克），應依毒品危害
    防制條例第十八條第一項前段規定，均併予宣告沒收銷燬之
    。又查扣之注射針筒共五支、安非他命吸食器一組、玻璃球
    二個、塑膠吸管八支，則係被告所有供犯罪所用之物，業據
    被告供承在卷，應依刑法第三十八條第一項第二款之規定沒
    收。另被告第三次為警查獲所扣得之分裝袋五百七十個及電
    子磅秤一台，則與被告施用毒品犯行無涉，爰不於本案宣告
    沒收，附此敘明。
四、公訴人雖僅起訴被告於九十三年十月六日十六時許，在臺北
    縣蘆洲市○○路一０五巷一號為警查獲前施用海洛因及安非
    他命之犯行，惟本件被告其餘多次施用第一級毒品海洛因及
    第二級毒品安非他命之犯行，與前開起訴判罪部分均有連續
    犯之裁判上一罪關係，為原起訴效力所及，基於審判不可分
    原則，且經公訴人移請併案審理，本院自得一併審理，併此
    敘明。
據上論斷，應依刑事訴訟法第 273 條之1 第 1 項、第 299條第
 1 項前段，毒品危害防制條例第 10 條第 1 項、第 2 項、第
18 條第 1 項前段，刑法第 11 條前段、第 56 條、第 38條第
1 項第 2 款、第51條第5款，判決如主文。
本案經檢察官陳鴻濤到庭執行職務。
中　　華　　民　　國    94    年     3    月    16    日
                  刑事第九庭法  官  李  君  豪
以上正本證明與原本無異。
如不服本判決，應於送達後10日內向本院提出上訴狀。
                            書記官  蕭  汝  芳
中　　華　　民　　國    94    年     3    月    16    日
附錄本案論罪科刑法條全文：
毒品危害防制條例第10條
施用第一級毒品者，處六月以上五年以下有期徒刑。
施用第二級毒品者，處三年以下有期徒刑。
